臺灣臺北地方法院刑事裁定　　　　　　 93年度聲判字第170號
　　聲　請　人
　　即　告訴人　甲○○
　 代　理　人　周建才律師
 　被　　　告　乙○○
上列聲請人因告訴被告傷害案件，不服臺灣高等法院檢察署檢察
長駁回再議之處分（九十三年度上聲議字第三六三四號），聲請
交付審判，本院裁定如下：
    主  文
聲請駁回。
    理  由
一、按告訴人不服上級法院檢察署檢察長或檢察總長認再議為無
    理由而駁回之處分者，得於接受處分書後十日內委任律師提
    出理由狀，向該管第一審法院聲請交付審判。法院認為交付
    審判之聲請不合法或無理由者，應駁回之。刑事訴訟法第二
    百五十八條之一、第二百五十八條之三第二項前段，分別定
    有明文。
二、本件聲請人即告訴人甲○○以被告乙○○犯傷害罪嫌，向臺
    灣臺北地方法院檢察署（以下稱臺北地檢署）檢察官提出告
    訴，經該檢察署檢察官於民國九十三年八月三十日以九十三
    年度偵字第六五六一號不起訴處分書為不起訴處分後，聲請
    人不服，聲請再議亦經臺灣高等法院檢察署（以下稱高檢署
    ）檢察長於九十三年十月十一日以九十三年度上聲議字第三
    六三四號認再議無理由而駁回再議，聲請人於同年十月二十
    七日以寄存送達之方式收受處分書，並於同年十一月五日向
    本院聲請交付審判，經本院調取高檢署九十三年度上聲議字
    第三六三四號卷核對無誤，合先敘明。
三、聲請交付審判意旨略以：
  (一)聲請人甲○○於九十二年五月二十三日未受傷前，在健康路
    立德老人大學等地教導易經筋操，為康健雜誌之記者林貞岑
    親眼所見，並在九十二年五月出版之康健雜誌第二五五頁加
    以報導，如果九十二年元月至五月期間，聲請人有左第六頸
    神經根病變、第七胸椎骨折、頸椎及腰椎神經狹窄，專業人
    員均可鑑定，絕不可能做到該運動之姿勢
  (二)被告乙○○於九十二年五月二十三日，為聲請人診治時，告
    知確是大轉子移位，同月二十五日再就診時，被告要護士捉
    力壓下），使聲請人左大轉子骨頭突出，這是當天僅有之治
    療動作，回家後，因走動關係，骨頭與韌帶之距離拉大影響
    神經，聲請人全身開始不舒服。五月二十六日就診，被告壓
    迫聲請人之頭顱，將其左腿高高抬直，左腳底板下壓並旋轉
    ，致使左大轉子骨頭突出，當時聲請人痛得無法站起，與被
    告所稱如果發生壓迫性骨折，一定會很不舒服等情相符。故
    五月二十七日才會一連走訪國耀中醫診所、長青傳統中醫二
    家醫院，國耀中醫診所Ｘ光片中看見聲請人骨盆歪斜，從肉
    眼看是肩膀歪斜，有病歷可查。
  (三)另經中興醫院之沈邑穎醫師診治，始知被被告所整。聲請人
    乃認定被告拉起聲請人左腳，垂直下壓旋轉，上下用傷係故
    意傷傷害。同年六月三日聲請人至中醫醫院看病，居然發現
    被告未於病歷上記載大轉子移位，有不實填寫病歷之嫌，因
    為如果不是大轉子移位，而是病歷上所寫的腰酸背痛，只要
    找黃介良針灸主任針灸即可。同年六月十日至永和振興醫院
    由邱瑞泉醫師看診，治療的是頸椎、背部、腰椎，而非頸椎
    退化性關節，可查病歷得知。同年六月二十三日聲請人再至
    台大請葉炳強主任，他說聲請人肩胛骨往上跑，同年七月二
    十一日，葉醫師看聲請人剛照好之癌追蹤片，和九十二年一
    月所照之Ｘ光片比較，診斷據稱，骨頭已經一節一節掉下，
    才使得肌肉掉下。又九十年六月十八日聲請人至台大醫院就
    診，係為擔心癌細胞轉移到神經，故有做神經Ｘ光與膽癌指
    數檢查，並非如原不起訴處分書上所說是因「右上肢麻木」
    就診。
  (四)至於長青傳統中醫所提之顏面神經麻痺，與骨科並無關連，
    更從無精神官能症之病史。九十二年七月二十九日由中興醫
    院師開具診斷證明書上填寫（一）第七胸椎輕度壓迫性骨折
    （二）頸椎退化性關節炎，因聲請人提出九十二年六月一日
    、四日不同變化的身體照片，醫師乃另安排二種科學檢查，
    並於同年八月五日從新開立（一）左第六頸神經根病變（二
    ）第七胸椎壓迫性骨折之診斷證明書。同年十二月二十九日
    ，聲請人持九十二年元月、七月癌症追蹤之Ｘ光片給中興醫
    院之施世亮醫師看，其診斷為頸椎及腰椎神經狹窄，致神經
    壓迫，另原不起訴處分書所引用之台大醫院、振興醫院、長
    青傳統中醫院有誤等語。
四、本院查：
  (一)關於聲請人前開交付審判意旨，已由聲請人針對臺北地檢署
    就被告傷害罪嫌對被告為不起訴處分（即臺北地檢署九十三
    年度偵字第六五六一號）向高檢署提出再議時提出主張，此
    業經本院調閱高檢署前開案件核閱屬實，並經高檢署檢察長
    在前開處分書第一頁至第二頁將其聲請再議意旨記載明確，
    而高檢署檢察長對於聲請人此部分再議意旨亦於前開處分書
    第三頁以下以：「（壹）本件聲請人曾於八十三年十二月十
    九日、八十四年十一月七日及九十二年十一月十三日至臺北
    榮民總醫院骨科門診就診，主訴分別為左大腿內側麻、雙手
    腕及膝蓋疼痛及右側胸壁疼痛。根據病歷記載，並未提及第
    七胸椎輕度壓迫性骨折、頸椎退化性關節炎之相關病史等情
    ，有該院九十三年五月十四日北總企字第０９３０００４９
    ７４號函在卷可稽，足見聲請人早於八十三年十二月間即有
    左大腿不適之疾。（貳）另經原檢察官向聲請人曾就診過之
    國立臺灣大學醫學院附設醫院（下稱臺大醫院）查詢其相關
    病史後，據臺大醫院函覆稱：（一）病人在民國九十年六月
    十八日，曾因右上肢麻木而來院門診，當日接受頸部Ｘ光檢
    查，結果發現其患有退化性頸椎病變。（二）民國九十二年
    七月二十一日，朱女士前來本院門診，當時其曾提及在同年
    五月二十二日有左大腿不舒服之狀況；至於是否有肌腱拉傷
    ，本院不得而知。（三）在本院病歷紀錄中，並無朱女士第
    七胸椎問題之相關記載。（四）朱女士之部分症狀與頸椎退
    化病變有關等語，有前開醫院九十三年五月二十四日函及聲
    請人在該院總院就醫之病歷影本附卷可參；可見聲請人於九
    十年六月十八日，確係因右上肢麻木至臺大醫院就診，且當
    時即被診斷發現其患有退化性頸椎病變；又依其病歷上之記
    載，聲請人於九十年十二月三十一日、九十一年一月七日至
    該醫院就診時，係主訴全身會刺痛及運動傷害等症狀，可知
    聲請人運動傷害之疾已有許久，九十二年六月二十三日及七
    月二十一日，醫師亦僅分別於病歷上記載「肌肉會一塊一塊
    掉下來的感覺」、「後背麻」等內容，並無如聲請人所稱診
    斷據稱，骨頭已經一節一節掉下，才使得肌肉掉下等情。（
    參）復依永和振興醫院九十三年五月六日九三振中字第０四
    七號函記載：病患甲○○女士於民國九十二年六月十日至本
    院，因頸椎退化性關節炎就診，並接受復健治療，其成因是
    退化老化造成，至於左大腿肌腱拉傷及第七胸椎壓迫性骨折
    在本院病歷並無相關記載等語，並有病歷資料二紙附卷可憑
    。足認聲請人於九十二年六月十日確係因頸椎退化性關節炎
    至永和振興醫院院診。聲請人所患左第六頸神經根病變、頸
    椎及腰椎神經狹窄致神經壓迫等症狀，應屬退化性頸椎病變
    所引起，退化原因係老化所致甚明。（肆）再依聲請人所曾
    就醫之長青傳統中醫醫院來函稱：聲請人九十二年五月二十
    七日來本院初次診療，自訴：腰背疼痛，因運動不當引起，
    轉動時更痠痛。曾有左側顏面神經麻痺病史，已三十年。經
    主治醫師診斷為因運動不當引起之肌痛肌炎及有精神官能症
    ，所以容易腰酸背痛。在本院門診期間自九十二年五月二十
    七日起至九十二年九月五日止。並無（一）左大腿肌腱拉傷
    ，（二）第七胸椎輕度壓迫性骨折之問題。至於（三）頸椎
    退化性關節炎，因當時患者主訴中，無肩手酸麻放射痛等相
    關不適之症狀，又未能提供相關Ｘ光檢查資料，因此本院無
    法說明有無第三項病史等語，有該院九十三年五月七日說明
    書暨門診病歷二張在卷可參。益見聲請人於事發不久之五月
    二十七日至長青傳統中醫醫院就診時，並未言及其有本案相
    關之症狀，且對其當時不適之原因稱係運動不當所致。（伍
    ）市立中醫醫院亦來函指出：據本院針灸科黃主任介良所述
    ：該病患看針灸科主要之症狀為右側顏面神經麻庳，非本案
    所訴之病情等詞，有市立中醫醫院九十三年五月十四日北市
    中醫醫字第○九三六○一四六五○○號函附卷足憑。可知黃
    介良醫師為聲請人所主治者係右側顏面神經麻痺之疾，與本
    件並無關聯。（陸）依前開各醫院之函文及病歷，聲請人於
    九十二年五月二十七日、六月十日、六月二十三日本案事發
    之初，至長青傳統中醫醫院、台大醫院、永和振興醫院門診
    時，均未提及其有第七胸椎之問題。而於九十二年七月八日
    前往中興醫院復健科初診時，始發現其患有第七胸椎壓迫性
    骨折、左第六頸神經根病變、頸椎及腰椎神經狹窄致神經壓
    迫等傷害（其於九十年六月十八日，即經臺大醫院診斷發現
    患有退化性頸椎病變，已如前述），時距聲請人所指受傷時
    間已久，如聲請人確係因被告所為治療而受有前開傷害，何
    以能忍受如此之久，且多次僅就原左大腿不適求診，故其究
    於何時受有第七胸椎壓迫性骨折之傷害，即非無疑。（柒）
    如前所述，聲請人染有退化性頸椎病變之疾已有多年，而仍
    可從事易筋經之教學，且其究係何時受有第七胸椎壓迫性骨
    折之傷害，尚難認定，故縱依九十二年五月出版之康健雜誌
    報導，其於九十二年五月前可從事易筋經之高難度動作，亦
    不能證明系爭傷害係被告所為。（捌）綜上所述，已不能證
    明聲請人所指稱之傷害，係被告之行為所致。聲請人另指被
    告未於病歷上記載大轉子移位，及醫院回函文不對題等云云
    ，與本件事實無關連，且亦不影響前開之認定。」等語對聲
    請人前開聲請再議理由詳為指駁，核其認事用法均無不當，
    聲請人空言不服高檢署檢察長駁回聲請人聲請再議之處分，
    猶仍執完全相同理由再聲請本件交付審判，自難認為有理由
    。
  (二)綜上所述，本件交付審判之聲請為無理由，核諸前揭說明，
    自應將其聲請駁回。
五、從而，聲請人於偵查中所提出之上開證據，既無從為被告有
    罪之佐證，已不得僅憑其指訴作為認定被告有罪之證據基礎
    ，此外復查無其他積極證據足認被告有何傷害之犯行。堪認
    臺北地檢署檢察官將被告處分不起訴、高檢署檢察長駁回聲
    請人聲請再議之處分，均屬正當，聲請人仍執前詞指摘原處
    分不當，求予裁定交付審判，洵無理由，應予駁回。
六、依刑事訴訟法第二百五十八條之三第二項前段，裁定如主文
    。
中　　華　　民　　國　　94　　年　　2 　　月　　25　　日
　　　　　　　　　刑事第九庭審判長法　官　葉建廷
　　　　　　　　　　　　　　　　  法　官　官信成
                                  法  官  葉珊谷
以上正本證明與原本無異。
不得抗告。
                          　　　  書記官　顏淑華
中　　華　　民　　國　　94　　年　　2 　　月　　25　　日
